臺灣桃園地方法院刑事交通事件裁定　　　　　　　　九十一年度交聲字第一六一號
　　異　議　人
　　即受處分人　甲○○
右列受處分人因違反道路交通管理處罰條例案件，對於交通部公路局新竹區監理所於
民國九十一年三月十三日以桃監裁五字第裁五二—Ｄ九Ｂ一三０七八０號違反道路交
通管理事件裁決書所為之處分聲明異議，本院裁定如左：
    主  文
異議駁回。
    理  由
一、異議意旨略以：異議人甲○○於民國九十一年一月五日凌晨，駕駛自用小客車途
    經桃園縣中壢市○○路○○路口時不慎肇事，惟肇事當時並無感覺，直到車輛停
    止不能發動，始悉肇事，並前往附近計程車行找朋友求援，惟因酒醉過深，甫至
    車行未及言語即昏睡於該車行內，足證異議人並非肇事逃逸，亦無肇事逃逸之意
    圖，原處分機關之認定，尚有違誤；又異議人犯後態度良好，復與被害人達成和
    解，原處分機關就酒精濃度測試過高部分，裁處高額罰鍰，亦欠妥當，應予撤銷
    。
二、按「汽車駕駛人，駕駛汽車經測試檢定有酒精濃度超過規定標準者，處新臺幣一
    萬五千元以上六萬元以下罰鍰，並當場禁止其駕駛及吊扣其駕駛執照一年。」、
    「汽車駕駛人，駕駛汽車肇事致人受傷或死亡，應即採取救護或其他必要措施，
    並向警察機關報告，不得駛離；違者吊扣其駕照三個月至六個月；逃逸者吊銷駕
    駛執照。」，道路交通管理處罰條例第三十五條第一項第一款、第六十二條第一
    項定有明文。又按違規車係小型車，且駕駛人其吐氣所含酒精濃度超過每公升０
    ‧五五毫克以上或血液中酒精濃度超過百分之０‧一一以上者，於期限內繳納或
    到案聽候裁決者，統一裁罰標準為新臺幣四萬九千五百元，亦有違反道路交通管
    理事件統一裁罰標準表可參。本件裁決機關以異議人於上開時地飲酒後，駕車肇
    事後逃離現場，經查獲時，酒精濃度測量值為每公升０‧九八毫克，遂依上開法
    條之規定，裁罰異議人罰鍰新臺幣四萬九千五百元，並吊銷駕駛執照。
三、經查：異議人於九十一年一月五日凌晨，酒後駕駛車牌號碼ＣＳ—七二二一號車
    輛，而於同日凌晨零時十分許，在桃園縣中壢市○○路與中豐路口，不慎與邱雲
    欽所騎乘車牌號碼ＡＷＩ—六九一號車輛發生車禍，致邱雲欽受有背挫傷、四肢
    多處擦挫傷等傷害，惟甲○○竟未對受傷之邱雲欽予以救護，且未向向警察機關
    報告，竟駕車逃離現場，經路旁民眾記下車號報警，經警循線於當晚凌晨一時三
    十分許，在桃園縣中壢市○○路一六九號查獲，並施以酒精呼氣濃度測試，測定
    值高達０‧八九ＭＧ╲Ｌ等情，業據異議人於九十一年一月五日警、偵訊時自承
    ：當日係飲用三瓶臺灣啤酒後酒醉駕車並肇事，肇事後知道對方駕駛人受傷，惟
    因沒臉見對方且已酒醉才逃逸等語（臺灣桃園地方法院檢察署九十一年度偵字第
    一六五四號影卷），核與被害人邱雲欽於九十一年一月五日警訊時指訴肇事經過
    綦詳，並有天晟醫院九十一年一月五日診斷證明書、酒精濃度測試值紀錄單各一
    紙附於同前偵查卷可參，上情堪信為真實。雖異議人提出異議辯稱：伊當時撞倒
    邱雲欽時並不知肇事，直到車輛停止不能發動，始悉肇事云云，並提出可傳喚張
    紹威作證。惟查：被告於事故發生後接受警察及檢察官偵訊時，已清楚陳述當時
    確實知道肇事，係因緊張才駛離逃逸，且被告於另案偵查時，亦向檢察官陳明到
    達友人住處後，經過約一個小時警察才到，在友人家那段期間，其友人有詢問發
    生何事，但其回答無事等語（九十一年一月五日偵訊筆錄參照），衡之兩車相撞
    時所造成之撞擊聲極大，異議人當知有事故發生，而異議人於遭警查獲時，雖有
    出入車門困難、意識模糊，注意力無法集中等情，此有桃園縣警察局中壢分局刑
    法第一百八十五條之三案測試觀察紀錄表一紙附卷可參（附於同右偵查卷），惟
    其當時既尚無昏睡叫喚不醒、泥醉等情事，且異議人於肇事後復有能力繼續駕車
    ，足徵異議人當時雖意識模糊，惟尚未達無法判斷肇事之程度。是異議人飲酒後
    ，酒精濃度已超過每公升０‧二五毫克，且明知肇事致人受傷後仍逃逸，異議人
    上開所辯並不足採信，且本院認事證已明，自無傳喚證人調查之必要。是原處分
    機關依道路交通管理處罰條例第三十五條第一項第一款及同條例第六十二條規定
    ，裁處新臺幣四萬九千五百元罰鍰，並吊銷駕駛執照，於法核無違誤，亦屬妥適
    ，本件異議人之異議為無理由，應予駁回。
據上論斷，應依道路交通管理處罰條例第八十七條第二項、道路交通案件處理辦法第
十九條，裁定如主文。
中      華      民      國    九十一    年      四      月     三十     日
                              臺灣桃園地方法院交通法庭
                                      法  官  簡  婉  倫
右正本證明與原本無異。
如不服本裁定，應於送達後五日內，向本院提出抗告狀。
                                      書記官  王  泰  元
中      華      民      國    九十一    年      四      月     三十     日
